Minutes et répertoires du notaire Claude CHODRON, janvier 1814 - décembre 1823 (étude XV)
Archives nationales
- Minutes de Claude CHODRON, janvier 1814 - décembre 1823; MC/ET/XV/1609 - MC/ET/XV/1700
  - Minutes. 1817, janvier - 1817, février, janvier 1817 - février 1817; MC/ET/XV/1630
    - Inventaire (requête des Domaines) après décès de Charles-Louis Hage décédé sans héritier, négociant à Courtrai logé rue Jean de Épine n° 15, 1er février 1817; MC/ET/XV/1630
      inventaire après décès; Courtrai (Belgique); Jean-de-l'Epine (rue); Hage, Charles-Louis; négociant
    - Inventaire (requête des Domaines) après décès de Marie-Olive Danjou, cuisinière sans place décédée sans hériter passage Saint-Antoine, n°8, 1er février 1817; MC/ET/XV/1630
      inventaire après décès; Saint-Antoine (passage); Danjou, Marie-Olive; cuisinier
    - Inventaire après décès de Jean-Adam Killian, homme de lettres décédé sans héritier, rue du Renard Saint-Merry, n°6, à la requête des Domaines., 3 février 1817; MC/ET/XV/1630
      inventaire après décès; Renard (rue du); Killian, Jean-Adam; écrivain
    - Inventaire (requête des Domaines) après décès de Louis-Barthélemy Boulanger, rentier décédé sans héritier, domicilié rue Culture Sainte-Catherine n°12, 6 février 1817; MC/ET/XV/1630
      inventaire après décès; Culture-Sainte-Catherine (rue de la); Boulanger, Louis-Barthélemy
    - Inventaire (requête des Domaines) après décès de Pierre Calamy décédé sans héritier, domicilié rue du Faubourg Saint-Antoine n°153, 6 février 1817; MC/ET/XV/1630
      inventaire après décès; Faubourg-Saint-Antoine (rue du); Calamy, Pierre
    - Inventaire (requête des Domaines) après décès de Nicole Simplot veuve Etienne Pelletier décédée sans héritier, domicilié Faubourg Saint-Antoine, n° 137, 6 février 1817; MC/ET/XV/1630
      inventaire après décès; Faubourg-Saint-Antoine (rue du); Simpot, Nicole; Pelletier, Etienne
    - Inventaire (requête des Domaines) après décès de Jean-François-Joseph Delacourte ouvrier décédé sans héritier domicilié rue de la Vieille Bouclerie, n°9, 11 février 1817; MC/ET/XV/1630
      inventaire après décès; Vieille-Boucherie (rue de la); Delacourte, Jean-François-Joseph
    - Inventaire après décès de Charles-Augustin Seraine rentier domicilié rue Saint-Louis au Marais, n°54, 19 février 1817; MC/ET/XV/1630
      inventaire après décès; Saint-Louis-au-Marais (rue); Seraine, Charles-Augustin
    - Inventaire (requête des Domaines) après décès de Jean Saisse décédé sans héritier domicilié rue de Vaugirard, n° 72, 19 février 1817; MC/ET/XV/1630
      inventaire après décès; Vaugirard (rue de); Saisse, Jean
    - Inventaire (requête des Domaines) après décès de Marie-Jeanne Marmion veuve de Pierre-Jean-Claude Clavier chaudronnier décédée sans hériter domiciliée rue de la Clef, n° 21, 22 février 1817; MC/ET/XV/1630
      inventaire après décès; Clef (rue de la); Marmion, Marie-Jeanne; Clavier, Pierre-Jean-Claude; forgeron
    - Inventaire (requête des Domaines) après décès de Louis-Gaspard-Claude-François Ledanois, jurisconsulte détenu à la maison d'arrêt Sainte-Pélagie rue de la Clef, n° 14, 22 février 1817; MC/ET/XV/1630
      inventaire après décès; Clef (rue de la); Sainte-Pélagie (prison); Ledanois, Louis-Gaspard-Claude-François; juriste
    - Inventaire (requête des Domaines) après décès de Jean Ginisty huissier décédé sans héritier ayant son domicile rue Saint-Victor, n° 49, 22 février 1817; MC/ET/XV/1630
      inventaire après décès; Saint-Victor (rue); Ginisty, Jean; huissier
    - Inventaire (requête des Domaines) après décès de Nicolas Hickson professeur de langue anglaise décédé sans héritier domicilié rue des Vieux Augustins, n°8., 25 février 1817; MC/ET/XV/1630
      inventaire après décès; Vieux-Augustins (rue des); Hickson, Nicolas; enseignant
    - Inventaire (requête des Domaines) après décès de Jacques-Ambroise Durand tisserand décédé sans héritier domicilié rue du Faubourg Saint-Denis (rue du), n° 137 et rue Montmartre., 26 février 1817; MC/ET/XV/1630
      inventaire après décès; Faubourg-Saint-Denis (rue du); Montmartre (rue); Durand, Jacques-Ambroise; tisserand
    - Inventaire (requête des Domaines) après décès de Thérèse Blache, veuve de Sigisbert Laurent relieur décédée sans héritier rue des Sept-Voies (rue des), n° 27., 27 février 1817; MC/ET/XV/1630
      inventaire après décès; Sept-Voies (rue des); Blache, Thérèse; Laurent, Sigisbert; imprimeur
    - Inventaire (requête des Domaines) après décès de Jean-Baptiste Legrand, imprimeur en lettres, décédé sans héritier ayant son domicile rue du Faubourg Saint-Jacques, n° 10, 27 février 1817; MC/ET/XV/1630
      inventaire après décès; Faubourg-Saint-Jacques (rue du); Legrand, Jean-Baptiste; imprimeur
    - Inventaire (requête des Domaines) après décès de Louis-Charles-Xavier Violette, maître d'étude au Collège Royal Henry IV, place Sainte-Geneviève, 27 février 1817; MC/ET/XV/1630
      inventaire après décès; Sainte-Geneviève (place); Violette, Louis Charles Xavier; enseignant
  - Minutes. 1817, mars - 1817, avril, mars 1817 - avril 1817; MC/ET/XV/1631
    - Inventaire après décès de Philippe-Charlotte Maume, veuve Longchamps maîtresse d'école décédée sans héritier ayant son domicile rue du Faubourg du Roule, n° 51, 1er mars 1817; MC/ET/XV/1631
      inventaire après décès; Faubourg-du-Roule (rue du); Maume, Philippe-Charlotte; Longchamps, M.; enseignant
    - Inventaire après décès de Marguerite-Louise Grout de Saint Paer veuve de Jean-Louis Demolent, comte d'Eyry, décédée sans héritier en sa demeure boulevard de l'Hôpital, n°38, 1er mars 1817; MC/ET/XV/1631
      inventaire après décès; Hôpital (boulevard de l'); Grout de Saint Paer, Marguerite-Louise; Molen de La Vernede d'Eyry, Jean-Louis
    - Inventaire après décès de Anne-Roseline Boucher divorcé du Frédéric-Julien Rossignol, ancien limonadier décédée sans héritier ayant domicile rue Saint Victor, n°81, 1er mars 1817; MC/ET/XV/1631
      inventaire après décès; Saint-Victor (rue); Boucher, Anne-Roseline; Rossignol, Frédéric-Julien; restaurateur
    - Inventaire après décès de Dame Aubbad ou Rubad, brodeuse décédée sans héritier ayant domicile rue de la Chanvrerie, 4 mars 1817; MC/ET/XV/1631
      inventaire après décès; Chanverrerie (rue de la); Rubad, Mme; Aubbad, Mme; brodeur
    - Inventaire après décès de Catherine Laprade, décédée sans héritier ayan son domicilie rue des Fossés Saint Germain l'Auxerrois, n° 35, 4 mars 1817; MC/ET/XV/1631
      inventaire après décès; Fossés-Saint-Germain-l'Auxerrois (rue des); Laprade, Catherine
    - Inventaire après décès de Marie-Françoise Kissien portière décédée sans héritier ayant son domicile rue Saint Fiacre, n° 7, 4 mars 1817; MC/ET/XV/1631
      inventaire après décès; Saint-Fiacre (rue); Kissien, Marie-Françoise; concierge
    - Inventaire après décès de Catherine Mady veuve Fleury rue Bourbon, n°11, 6 mars 1817
      inventaire après décès; Bourbon (rue de); Mady, Catherine, Fleury, M.
    - Inventaire après décès de Balthazar Duchet rue de Bourbon (rue de), n°10, 6 mars 1817
      inventaire après décès; Bourbon (rue de); Duchet, Balthazar
    - Inventaire après décès de Henriette Conway veuve de Jean Devandenesse décédée sans héritier, rue du Colombier, n° 28, 13 mars 1817; MC/ET/XV/1631
      inventaire après décès; Colombier (rue du); Conway, Henriette; Devandenesse, Jean
    - Inventaire après décès de Charles-Martin Desbois, peintre en bâtiment, rue du Faubourg Saint Martin., 20 mars 1817; MC/ET/XV/1631
      inventaire après décès; Faubourg-Saint-Martin (rue du); Desbois, Charles-Martin; peintre; peintre en bâtiment
    - Inventaire après décès de Jeanne Deschaumes décédé sans héritier rue de Grenelle, n°80, 21 mars 1817; MC/ET/XV/1631
      inventaire après décès; Grenelle (place de); Deschaumes, Jeanne
    - Inventaire après décès de Louis-Athanase-Augustin Aicard, portier décédé sans héritier, ayant son domicile rue Saint Dominique, n°29, 21 mars 1817; MC/ET/XV/1631
      inventaire après décès; Saint-Dominique (rue); Aicard, Louis-Athanase-Augustin; concierge
    - Inventaire après décès de Catherine Catherinet veuve Gromer, portier décédée sans héritier rue des Grands Augustins, n°11, 22 mars 1817; MC/ET/XV/1631
      inventaire après décès; Grands-Augustins (rue des); Catherinet, Catherine; Gromer, M.; concierge
    - Inventaire après décès de Marie-Françoise Auger veuve Louis Paulhant décédée sans héritier rue Phélipeaux, n°24, 26 mars 1817; MC/ET/XV/1631
      inventaire après décès; Phélipeaux (rue); Auger, Marie-Françoise; Paulhant, Louis
    - Inventaire après décès de Joseph Elias, domestique décède sans héritier rue du Grenier Saint Lazare, n°29, 26 mars 1817; MC/ET/XV/1631
      inventaire après décès; Grenier-Saint-Lazare (rue du); Elias, Joseph; employé de maison
    - 27 mars 1817. Louis Lepeletier de Rosambaud et Henriette-Geneviève d'Andlow, son épouse vendent une maison située à Auteuil (Seine) dans la Grande rue du lieu, à Isaac Thuret, banquier, MC/ET/XV/1631
      plan, dessin fait au lavis
      acte de vente; Lepeletier de Rosambaud, Louis; Andlow, Henriette-Geneviève d'; Thuret, Isaac; banquier
    - Inventaire après décès de Angélique-Claude Chiron veuve en premier noce de Pierre Cordier et en seconde de Louis Jassedé dit Brezou, ouvrière en linge décédée sans héritier rue Saint Denis (rue), n°280., 27 mars 1817; MC/ET/XV/1631
      inventaire après décès; Saint-Denis (rue); Chiron, Angélique-Claude; Cordier, Pierre; Jassedé, Louis; Brezou, Louis; teinturier blanchisseur
    - Inventaire après décès de François-Gabriel Fournier de Voyenne, contrôleur des impositions indirectes, rue de Cléry., 29 mars 1817; MC/ET/XV/1631
      inventaire après décès; Cléry (rue de); Fournier de Voyenne, François-Gabriel; fonctionnaire
    - Inventaire après décès de Philippe-Noël Avril décédé sans héritier à Saint Denis., 3 avril 1817; MC/ET/XV/1631
      inventaire après décès; Saint-Denis (Seine-Saint-Denis); Avil, Philippe-Noël
    - Inventaire après décès de Jean-Claude Chicard, garçon de bureau décédé sans héritier en sa demeure cul de sac de Monthabor, n°1 au coin de la rue Castiglione., 5 avril 1817; MC/ET/XV/1631
      inventaire après décès; Castiglione (rue de); Chicard, Jean-Claude
    - Inventaire après décès de Catherine-Nicole Sadon femme divorcée de Vincent-Louis-Noël Godet, décédée sans héritier rue Cloche Perce, n° 15, 14 avril 1817; MC/ET/XV/1631
      inventaire après décès; Cloche-Perce (rue); Sadon, Catherine-Nicole; Godet, Vincent-Louis-Noël
    - Inventaire après décès de Anne Chatelet, femme de Christophe Penet ouvrier en chevaux, décédée sans héritier rue du Bourg l'Abbé., 17 avril 1817; MC/ET/XV/1631
      inventaire après décès; Bourg-l'Abbé (rue du); Chatelet, Anne; Penet, Christophe
    - Inventaire après décès de Frédéric Janneau, marchand bijoutier décédé sans héritier en un hôtel garni dit de l'hôtel de lion d'Argent., 17 avril 1817; MC/ET/XV/1631
      inventaire après décès; Janneau, Frédéric; orfèvre
    - Inventaire après décès de Louis-Claude Delorme, agent d'affaires décédé sans héritier rue Bailleul, n° 7, 21 avril 1817; MC/ET/XV/1631
      inventaire après décès; Bailleul (rue); Delorme, Louis-Claude
    - Inventaire après décès de Joseph Dupont, garçon cellier décédé sans héritier rue Saint Jean Baptiste, n°4, 25 avril 1817; MC/ET/XV/1631
      inventaire après décès; Saint-Jean-Baptiste (rue); Dupont, Joseph
    - Inventaire après décès de Marguerite Sauvage ouvrière en linge décédée sans héritier rue des Martyrs, n° 26, 25 avril 1817; MC/ET/XV/1631
      inventaire après décès; Martyrs (rue des); Sauvage, Marguerite; teinturier blanchisseur
    - Inventaire après décès de Michel Morollée rue des Petits Piliers de la Tonnellerie., 30 avril 1817; MC/ET/XV/1631
      inventaire après décès; Tonnellerie (piliers de la); Morollée, Michel
  - Minutes. 1817, mai - 1817, juin, mai 1817 - juin 1817; MC/ET/XV/1632
    - Inventaire après décès de Jacques Gauchard, porteur d'eau décédé sans héritier rue Pavée, n°11, 1er mai 1817; MC/ET/XV/1632
      inventaire après décès; Pavée (rue); Gauchard, Jacques; magasinier
    - Inventaire après décès de Marie-Anne Bonnet décédée sans héritier, veuve en premier noce de Guillaume Lavialle en en seconde de Pierre Jacquinot, domiciliée rue de la Harpe (rue de la), n° 73, 1er mai 1817; MC/ET/XV/1632
      inventaire après décès; Harpe (rue de la); Bonnet, Marie-Anne; Lavialle, Guillaume; Jacquinot, Pierre
    - Inventaire après décès de Joseph Copet, cuisinier rue Montmartre., 1er mai 1817; MC/ET/XV/1632
      inventaire après décès; Montmartre (rue); Copet, Joseph; cuisinier
    - Inventaire après décès de veuve Delage décédée sans héritier, domicilie rue Servandoni, n°17, 1er mai 1817; MC/ET/XV/1632
      inventaire après décès; Servandoni (rue); Delage, Mme
    - Inventaire après décès de Louise-Jeanne Bouvrais, ouvrière en gant, décédée sans héritier, domiciliée rue Chanoinesse, n°5, 6 mai 1817; MC/ET/XV/1632
      inventaire après décès; Chanoinesse (rue); Bouvrais, Louise-Jeanne; maroquinier
    - Inventaire après décès de Joseph Brière, rue de la Lanterne, 6 mai 1817
      inventaire après décès; Lanterne (rue de la); Brière, Joseph
    - Inventaire après décès de Marguerite-Madeleine Huot, ouvrière brodeuse, décédée sans héritier domicilie rue Saint Paul, n°16, 7 mai 1817; MC/ET/XV/1632
      inventaire après décès; Saint-Paul (rue); Huot, Marguerite-Madeleine
    - Inventaire après décès de Léonard Moreau, journalier, décédé sans héritier, domicilié rue du Figuier Saint Paul, n° 5., 7 mai 1817; MC/ET/XV/1632
      inventaire après décès; Figuier (rue du); Moreau, Léonard; journalier
    - Inventaire après décès de Anne-Claude Devin-Deserville, veuve de Nicolas-Etienne Quatremière, rue du faubourg Saint Martin., 12 mai 1817; MC/ET/XV/1632
      inventaire après décès; Faubourg-Saint-Martin (rue du); Devin-Deserville, Anne-Claude; Quatremière, Nicolas-Etienne
    - Inventaire après décès de Marguerite Chevriet, couturière décédée sans héritier rue des Quatre Vents n° 3, 16 mai 1817; MC/ET/XV/1632
      inventaire après décès; Quatre-Vents (rue des); Chevriet, Marguerite; tailleur d'habits
    - Inventaire après décès de Jean-Antoine Vandal, bijoutier, rue Bourbon Villeneuve., 19 mai 1817; MC/ET/XV/1632
      inventaire après décès; Bourbon-Villeneuve (rue de); Vandal, Jean-Antoine; orfèvre
    - Inventaire après décès de Marie-Anne Humblot, décédée sans héritier, domicilié rue du Coq Saint Jean, n°10, 27 mai 1817; MC/ET/XV/1632
      inventaire après décès; Coq-Saint-Jean (rue du); Humblot, Marie-Anne
    - Inventaire après décès de Marie-Geneviève Bourgeois veuve de Pierre Millardet, décédée sans héritier domiciliée rue de la Verrerie, 34, 27 mai 1817; MC/ET/XV/1632
      inventaire après décès; Verrerie (rue de la); Bourgeois, Marie-Geneviève; Millardet, Pierre
    - Inventaire après décès de Joseph Fioré, domestique décédé sans héritier, rue Notre-Dame des Victoires., 27 mai 1817; MC/ET/XV/1632
      inventaire après décès; Notre-Dame-des-Victoires (rue); Fioré, Joseph; employé de maison
    - Inventaire après décès de Angélique-Françoise Potin, veuve Follin décédée sans héritier, rue du Faubourg Saint Denis., 27 mai 1817; MC/ET/XV/1632
      inventaire après décès; Faubourg-Saint-Denis (rue du); Potin, Angélique-Françoise; Follin, M.
    - Inventaire après décès de Marguerite-Ursule Cheminot veuve Nicolas Moll, domestique décédée sans héritier rue du Faubourg Saint Denis, n° 112, 27 mai 1817; MC/ET/XV/1632
      inventaire après décès; Faubourg-Saint-Denis (rue du); Cheminot, Marguerite-Ursule; Moll, Nicolas; employé de maison
    - Inventaire après décès de Jacques Hodille et son épouse, rue de Grenelle Saint Honoré., 28 mai 1817; MC/ET/XV/1632
      inventaire après décès; Grenelle (rue de); Hodille, Jacques
    - Inventaire après décès de Jean-Louis-Antoine Robinet tailleur, décédé sans héritier rue Saint Jacques., 31 mai 1817; MC/ET/XV/1632
      inventaire après décès; Saint-Jacques (rue); Robinet, Jean-Louis-Antoine; tailleur d'habits
    - Inventaire après décès de Jean Delescuré décédé sans héritier rue des Vieux Augustins, n°3, 4 juin 1817; MC/ET/XV/1632
      inventaire après décès; Vieux-Augustins (rue des); Delescuré, Jean
    - Inventaire après décès de Claude Garot décédé sans héritier rue des Champs, n°8 à Chaillot., 16 juin 1817; MC/ET/XV/1632
      inventaire après décès; Chaillot (quartier); Champs (rue des); Garot, Claude
    - Inventaire après décès de Claude-Louis Blondeau décédé sans héritier rue de Valois., 16 juin 1817; MC/ET/XV/1632
      inventaire après décès; Valois (rue de); Blondeau, Claude-Louis
    - Inventaire après décès de Anne Brocart veuve Robé cuisinière décédée sans héritier rue des Grands Augustins., 19 juin 1817; MC/ET/XV/1632
      inventaire après décès; Grands-Augustins (rue des); Brocart, Anne; Robé, M.; cuisinier
    - Inventaire après décès de Nicole-Judith Hebert, cuisinière décédée sans héritier rue du Gros Chenet., 19 juin 1817; MC/ET/XV/1632
      inventaire après décès; Gros-Chenet (rue du); Hebert, Nicole-Judith; cuisinier
    - Inventaire après décès de Joseph Tournier charpentier rue Saint Maur., 21 juin 1817; MC/ET/XV/1632
      inventaire après décès; Saint-Maur (rue); Tournier, Joseph; charpentier
  - Minutes. 1817, juillet - 1817, août, juillet 1817 - août 1817; MC/ET/XV/1633
    - Inventaire après décès de Joseph-Noël Jacquemont, décédé sans héritier rue du Faubourg Saint Martin, 5 août 1817; MC/ET/XV/1633
      inventaire après décès; Faubourg-Saint-Martin (rue du); Jacquemont, Joseph-Noël
    - Inventaire après décès de Pierre Mallard, maçon décédé sans héritier rue des Poulies, n°10, 5 août 1817; MC/ET/XV/1633
      inventaire après décès; Poulies (rue des); Mallard, Pierre; maçon
    - Inventaire après décès de Amable-François Chassaigne, marchand de farine décédé sans héritier, rue de l'Oratoire., 5 août 1817; MC/ET/XV/1633
      inventaire après décès; Oratoire (rue de l'); Chassaigne, Amable-François
    - Inventaire après décès de Marie-Henriette-Julie Noël veuve Frédérique décédée sans héritier rue Française, 5 août 1817; MC/ET/XV/1633
      inventaire après décès; Française (rue); Noël, Marie-Henriette-Julie; Frédérique, M.
    - Inventaire après décès de Marie Burtin veuve de Pierre Guyot, décédée sans héritier, rue des Fourneaux, 7 août 1817; MC/ET/XV/1633
      inventaire après décès; Fourneaux (rue des); Burtin, Marie; Guyot, Pierre
    - Inventaire après décès de Marguerite-Catherine Boust veuve de Hugues Provient décédée sans héritier, rue Vieille du Temple, 7 août 1817; MC/ET/XV/1633
      inventaire après décès; Vieille-du-Temple (rue); Boust, Marguerite-Catherine; Provient, Hugues
    - Inventaire après décès de Pierre Thouvenot, lieutenant général des armées, domicilié rue de Tournon, n°10, 9 août 1817; MC/ET/XV/1633
      inventaire après décès; Tournon (rue de); Thouvenot, Pierre; officier général
    - Inventaire après décès de Louis-Charles Decq, marchand boulanger, rue du Petit Carreau, n°43, 11 août 1817; MC/ET/XV/1633
      20 avril 1847, partage de la succession de Reine Françoise Paigné, veuve de Louis Charles Decq, décédée à Brunoy (Seine-et-Oise), RE/XV/28.
      inventaire après décès; partage; Petit-Carneau (rue du); Brunoy (Essonne); Decq, Louis Charles; Paigné, Reine Françoise; boulanger
    - Inventaire après décès de Marie-Marguerite Gravier veuve de Jean Rossignol décédée sans héritier rue Notre-Dame des Victoires, n°36, 19 août 1817; MC/ET/XV/1633
      inventaire après décès; Notre-Dame-des-Victoires (rue); Gravier, Marie-Marguerite; Rossignol, Jean
    - Inventaire après décès de François-Toussaint Billard, peintre en bâtiment demeurant rue du Faubourg Poissonnière, 22 août 1817; MC/ET/XV/1633
      inventaire après décès; Faubourg-Poissonnière (rue du); Billard, François-Toussaint; peintre; peintre en bâtiment
    - Inventaire après décès de Nicolas-Urbain Mabire décédé sans héritier, passage de la Réunion., 23 août 1817; MC/ET/XV/1633
      inventaire après décès; Réunion (passage de la); Mabire, Nicolas-Urbain
    - Inventaire après décès de Gabriel-Pierre Delavigne, rue Montmartre., 28 août 1817; MC/ET/XV/1633
      inventaire après décès; Montmartre (rue); Delavigne, Gabriel-Pierre
    - Inventaire après décès de Jean-Georges Nouffer, rentier décédé sans héritier domicilié rue Saint Sauveur., 30 août 1817; MC/ET/XV/1633
      inventaire après décès; Saint-Sauveur (rue); Nouffer, Jean-Georges
  - Minutes. 1817, septembre, septembre 1817; MC/ET/XV/1634
    - Inventaire après décès de Charles-Louis Pfister rue des Mathurins., 2 septembre 1817; MC/ET/XV/1634
      inventaire après décès; Mathurins (rue des); Pfister, Charles-Louis
    - Inventaire après décès de Henry Lezier demeurant rue du Faubourg Saint Martin., 4 septembre 1817
      inventaire après décès; Faubourg-Saint-Martin (rue du); Lezier, Henry
    - Inventaire après décès à la requête de Barbe Pierre, veuve en premier noce Henry-Adam Grabert et en second François-Ignac Kesler, marchand boucher demeurant rue du Temple, n° 103, 10 septembre 1817; MC/ET/XV/1634
      inventaire après décès; Temple (rue du); Pierre, Barbe; Grabert, Henry-Adam; Kesler, François-Ignac; boucher
    - Inventaire après décès de Jean Doyen marchand de curiosités demeurant rue Saint Roch, n°34, 11 septembre 1817; MC/ET/XV/1634
      inventaire après décès; Saint-Roch (rue); Doyen, Jean; commerçant
    - Inventaire après décès de Jean-Jacques Tripier huissier décédé sans héritier, logé rue Neuve Richelieu Sorbonne n°10., 18 septembre 1817; MC/ET/XV/1634
      inventaire après décès; Neuve-de-Richelieu (rue); Tripier, Jean-Jacques; huissier
    - Inventaire après décès de Jeanne-Françoise Eloy veuve de Joseph Clerc, journalière décédée sans héritier rue Saint Antoine, n° 3, 20 septembre 1817; MC/ET/XV/1634
      inventaire après décès; Saint-Antoine (rue); Eloy, Jeanne-Françoise; Clerc, Joseph; journalier
    - Inventaire après décès de Catherine Niclos décédée sans héritier rue du Paon, n°9, 27 septembre 1817; MC/ET/XV/1634
      inventaire après décès; Paon (rue du); Niclos, Catherine
  - Minutes. 1817, octobre, octobre 1817; MC/ET/XV/1635
    - Inventaire après décès de Marie-Marguerite-Antoinette Bertrand veuve du Simon-Alexandre Cathenoy décédée sans héritier rue Regratière, n° 5, 3 octobre 1817; MC/ET/XV/1635
      inventaire après décès; Le-Regrattier (rue); Bertrand, Marie-Marguerite-Antoinette; Cathenoy, Simon Alexandre
    - Inventaire après décès de Marie-Jeanne Cadine veuve du Jacques-Claude Renault rentier décédée sans héritier rue du Haut Moulin, n°5, 3 octobre 1817; MC/ET/XV/1635
      inventaire après décès; Haut-Moulin (rue du); Cadine, Marie-Jeanne; Renault, Jacques-Claude
    - Inventaire après décès de Catherine-Esther-Rose Selingue dite Tréan décédée sans héritier rue Saint Antoine, n° 20, 3 octobre 1817; MC/ET/XV/1635
      inventaire après décès; Saint-Antoine (rue); Selingue, Catherine-Esther-Rose; Tréan, Catherine-Esther-Rose
    - Inventaire après décès de François-David Simonin ouvrier horloger décédé sans héritier domicilié rue Hautefeuille, n° 5, 6 octobre 1817; MC/ET/XV/1635
      inventaire après décès; Hautefeuille (rue); Simonin, François-David; horloger
    - Inventaire après décès de Catherine-Françoise Martin veuve de Pierre-Guillaume Gasnier décédée sans héritier rue Gindre, n° 8., 6 octobre 1817; MC/ET/XV/1635
      inventaire après décès; Gindre (rue du); Martin, Catherine-Françoise; Gasnier, Pierre-Guillaume
    - Inventaire après décès de Jean-Antoine Potin marchand fruitier décédé sans héritier rue de l'Odéon, n° 24, 7 octobre 1817; MC/ET/XV/1635
      inventaire après décès; Odéon (rue de l'); Potin, Jean-Antoine; commerçant
    - Inventaire après décès de Henry Lezier, marchand de vin limonadier demeurant rue du Faubourg Saint Martin, n° 261, 7 octobre 1817; MC/ET/XV/1635